【裁判字號】    98,聲,391
【裁判日期】    981019
【裁判案由】    聲請迴避
【裁判全文】
臺灣高等法院民事裁定                   98年度聲字第391號
聲  請  人  羅平
聲請人因與相對人甲○○等間侵權行為損害賠償事件，聲請法官
迴避，本院裁定如下：
    主  文
聲請駁回。
    理  由
一、按當事人如認法官執行職務有偏頗之虞，固得依民事訴訟法
    第33條第1項第2款之規定聲請迴避，惟所謂法官執行職務有
    偏頗之虞，係指法官對於訴訟標的有特別利害關係，或與當
    事人之一造有密切之交誼或嫌怨，或基於其他情形，客觀上
    足疑其為不公平之審判者而言；若僅憑當事人之主觀臆測，
    或不滿意法官進行訴訟遲緩，或認法官指揮訴訟欠當，或認
    法官就當事人聲明之證據不為調查，則不得即認其執行職務
    有偏頗之虞 (最高法院29年抗字第56號、69年台抗字第457
    號及27年抗字第304號判例可參)。
二、本件聲請意旨略以：伊與相對人甲○○等人間侵權行為損害
    賠償事件，本院合議庭法官陳駿璧、陳邦豪、王麗莉裁定命
    伊繳納上訴裁判費新臺幣（下同）246萬9,900元，惟伊僅每
    月領有老人津貼3,000元，所居住之房屋又遭法院查封，無
    資力繳納訴訟費用，且非顯無勝訴之望，爰聲請訴訟救助，
    詎本院合議法官陳駿璧、陳邦豪、王麗莉以伊未提出可供即
    時調查之證據為由，裁定駁回訴訟救助，剝奪伊憲法第16條
    之訴訟權，足認其執行職務有偏頗之虞。又於本案訴訟進行
    中，受命法官就相對人訴訟代理人庭呈之證據係立即收受，
    惟就伊庭呈之證據原本，則經伊再三催促始予收受；而伊於
    庭後聲請閱卷，卷內卻無相對人呈法院的訴狀，顯然有歧視
    性之不公平待遇。為此，依民事訴訟法第33條第1項第2款規
    定，聲請法官迴避等語。惟查本院98年度重訴字第4號侵權
    行為損害賠償事件，聲請人聲請訴訟救助，僅泛言有無資力
    支出訴訟費用之情形，惟未提出任何可供即時調查之證據，
    以釋明其無資力支出訴訟費用之主張為真實，本院合議庭法
    官以其聲請與訴訟救助要件不符，裁定駁回其聲請，聲請人
    不服提起抗告，復經最高法院98年度台抗字第574號民事裁
    定駁回其抗告確定，於法並無違背。至聲請人主張受命法官
    於本案訴訟之進行，有歧視性之不公平待遇乙節，則未提出
    證據證明，復經本院調取98年度重訴字第4號侵權行為損害
    賠償事件卷宗，核閱之結果並無聲請人所指受命法官執行職
    務偏頗之情事。揆諸首揭說明，聲請人依民事訴訟法第33條
    第1項第2款規定，聲請該合議庭法官迴避，為無理由，不應
    准許。
三、據上論結，本件聲請為無理由，裁定如主文。
中    華    民    國    98    年    10    月    19    日
                    民事第十一庭
                        審判長法  官  鄭雅萍
                              法  官  劉坤典
                              法  官  徐福晉
正本係照原本作成。
如不服本裁定，應於收受送達後10日內向本院提出抗告狀，並應
繳納抗告費新台幣1000元。
中    華    民    國    98    年    10    月    21    日
                              書記官  黃瑞芬


司法院資訊處製作；財團法人民間司法改革基金會備份。
